# 请问版主，关联方资金占用的认定

提问人：colynnchiu 时间：2017-03-18 18:54:23
为了取得银行贷款，和关联方虚构采购合同及相关材料，以支付采购款的名义贷款后，银行贷款直接打给关联方，关联方过手后 打回给公司。这样在 财务上会和关联方之间有大量资金往来，请问版主，如果这种交易纯粹是过手，往往银行发放贷款后， 1 天内款项即打回至公司，是否仍要认定为关联方拆借，拆借以流水认定还是认定占用实质？从权属来看，此笔资金是采购方支付给 被采购方的 货款，权属应该是 被采购方，但是实质上 是没有采购业务的，这笔资金的权属 到底如何界定，这是否是 厘清是否有占用的 核心？

回答人：chenyiwei
严格来说，这两天时间内也是要算作关联方资金占用的。在关联方资金占用专项报告中需披露其发生额。